【裁判字號】    90,交聲,840
【裁判日期】    901217
【裁判案由】    交管條例聲異
【裁判全文】
臺灣板橋地方法院交通事件裁定                      九十年度交聲字第八四號
    原處分機關  臺北市交通事件裁決所
    異  議  人
    即受處分人  甲○○
右列異議人因違反道路交通管理處罰條例案件，對於臺北市交通事件裁決所於民國九
十年八月二十一日所為之處分（原處分案號：北市裁三字第裁二二─ＡＸＸ００四六
五０號），聲明異議，本院裁定如左：
    主  文
異議駁回。
    理  由
一、異議意旨以本件肇事係因被害人黃佩茹騎車未藉反光鏡觀察左方來車而未注意肇
    事，異議人即受處分人甲○○駕車行駛至無號誌之交岔路口受限於建物阻擋視線
    較差，無法看清右方來車，而異議人現已與被害人達成和解賠償，原處分機關仍
    裁處吊扣駕照三個月，影嚮其生計，為此聲明異議。
二、按汽車駕駛人，駕駛汽車違反道路交通安全規則，因而肇事致人受傷者，吊扣其
    駕駛執照三個月至六個月。修正前道路交通管理處罰條例第六十一條第二項定有
    明文。又汽車行駛至無號誌之交岔路口，未劃分幹、支線，如同為直行車，左方
    車應暫停讓右方車先行，道路交通安全規則第一百零二條第一項第二款亦定有明
    文。
三、經查，本件異議人於民國九十年四月二十四日下午十四時二十五分許，駕駛ＭＧ
    －五三０號營小客車，行經臺北市○○街二巷與麗水街口之無劃分幹、支線且亦
    無號誌交岔路口時，其為左方車卻未讓右方車先行，致與右方車之騎乘機車之被
    害人擦撞肇事受傷之違規事實，有臺北市政府警察局北市警交大字第ＡＸＸ００
    四六五０號舉發違反道路交通管理事件通知單影本、肇事原因初步分析研判表、
    道路交通事故調查報告表各一紙附卷可稽，並為異議人所不爭，異議人雖辯稱係
    被害人未看清路口廣角鏡云云，並提出現場路口照片二紙為據，惟依該現場照片
    所示，上開廣角鏡係立於交岔路口於異議人行車方向之左前側，異議人既係左方
    車，而於路口發生肇事，其顯亦有未由廣角鏡看清左右來車並禮讓右方車之被害
    人機車先行，其有違反上開道路交通安全規則之注意義務之情形，至為明顯。至
    異議人辯稱被害人亦同有過失，然此為本件車禍併生之原因，並不影嚮異議人違
    規行為之成立，所辯自不足採，而其事後雖已與被害人達成和解賠償，亦本係其
    應負民事賠償責任，雖可供其裁罰輕重之參考，但尚不得據為免責之依據。綜上
    所述，原處分機關據以援引首揭規定，依上開修正前規定裁處吊扣三個月之最低
    罰，其認事用法並無不當，裁罰吊扣期間量度亦稱妥適，從而本件異議為無理由
    ，應予駁回。
四、據上論斷，應依道路交通案件處理辦法第十九條，裁定如主文。
中      華      民      國      九十      年      十二    月    十七    日
                              臺灣板橋地方法院交通法庭
      法  官  朱 耀 平
右正本證明與原本無異
如不服本裁定應於送達後五日內向本院提出抗告狀
                                      書記官  黃 炎 煌
中      華      民      國      九十      年      十二    月    十八    日


司法院資訊處製作；財團法人民間司法改革基金會備份。
